

Mamadou Aliou Diallo

Développeur Web Full Stack

- Sénégal Dakar
- mamadoualioudeveloppeurweb @gmail.com
- +221 78 309 26 63
- www.linkedin.com/in/mamadou-alioudiallo-1071b7233/

Compétences

HTML5 & CSS3



Symfony

PHP



JavaScript, JQuery • • • • •



MySQL Bootstrap 5



Linux

Langues

Français



Anglais

Qualités

- Dynamique
- Curieux
- Solidaire

Centres d'intérêt

- Jeux videos
- Cinéma

Profile

Autodidacte depuis 5 ans dans le développement de projets web, en particulier la conception de sites web et d'applications. Autonome, mais appréciant le travail en équipe avec des collaborateurs sur site ou distants. Passionner par les nouvelles technologies web, je suis en quête de nouveaux défis à surmonter.

Experience Professionnelle

Développeur web

Avr. 2023 - Mai. 2023

Conception d'une Application de chat

- Utilisation du Framework Symfony comme base de l'application.
- Utilisation de HTML & CSS et du JavaScript (JQuery) pour le design de l'application avec effets d'animations.
- Utilisation d'Ajax pour la mis à jour dynamique de la page et offrir une expérience utilisateur plus agréable.
- Utilisation de l'ORM Doctrine pour la manipulation de la base de donnée MySQL.
- Analyse et Test de l'application avec PHPUnit.
- Utilisation de GIT pour le versionning du projet.

Développeur web

10 Avr. 2023 - 30 Avr. 2022

Conception de Site pour un Peintre

- Utilisation du Framework Symfony comme base de l'application.
- Utilisation de HTML & CSS et du JavaScript (JQuery) pour le design de l'application avec effets d'animations.
- Utilisation de l'ORM Doctrine pour la manipulation de la base de donnée MySQL.
- Analyse et Test du site web avec PHPUnit.
- Amélioration du référencement du site.
- Utilisation de GIT pour le versionning du projet.

Développeur web

Nov. 2022 - Déc. 2022

Conception d'un blog

- Utilisation de PHP pour le Back-End, et ajout d'une administration du blog.
- Utilisation de HTML & CSS et du Frameword Bootstrap pour le design de l'application avec effets d'animations.
- Utilisation d'une Base de données MySQL pour le stockage des données.
- Utilisation de GIT pour le versionning du projet.

Formation

2020 - 2021

Licence 1 informatique en cybersécurité (Institut Supérieur D'Informatique)

2021 - 2022

Licence 2 informatique en cybersécurité (Institut Supérieur D'Informatique)

2022 - 2023

Licence 3 informatique en cybersécurité (Institut Supérieur D'Informatique)